【裁判字號】    92,交抗,318
【裁判日期】    920409
【裁判案由】    違反道路交通管理處罰條例
【裁判全文】
臺灣高等法院刑事裁定                            九十二年度交抗字第三一八號
    抗告人即
    受處分人    甲○
右抗告人因違反道路交通管理處罰條例案件，不服台灣台北地方法院中華民國九十二
年二月二十六日裁定（九十一年度交聲字第一七八六號），提起抗告，本院裁定如左
：
    主  文
抗告駁回。
    理  由
一、本件抗告意旨略以：抗告人於九十一年九月十四日上午七時許起至隔日晚上八時
    三十分許將其所有車牌號碼ＤＱＬ—七一六號輕型機車停放在北平西路處，惟係
    將機車停在合法停車格即為警查獲地左側鋪設紅白色地磚處，並無違規停車，係
    因他人將伊之機車往右搬移至為警查獲地即鋪設白色地磚處而造成違規之情狀，
    舉發員警未將現場實際狀況提供原審做合理研判，為此提起抗告云云。
二、按道路交通管理處罰條例所用名詞「車輛」，係指在道路上以原動機行駛之汽車
    （包含機器腳踏車）或以人力、獸力行駛之車輛，而道路交通安全規則所用名詞
    「汽車」，係指在道路上不依軌道或電力架線而以原動機行駛之車輛（包含機器
    腳踏車），道路交通管理處罰條例第三條第八款、道路交通安全規則第二條第一
    項第一款均定有明文。次按汽車駕駛人停車時，在設有禁止停車標誌之處所停車
    者，處新臺幣六百元以上一千二百元以下之罰鍰，道路交通管理處罰條例第五十
    六條第一項第一款定有明文。
二、本件抗告人即聲明異議人甲○分別於民國九十一年九月十四日下午三時十分許、
    同年月十五日下午三時三十七分許，在設有禁止停車標誌之臺北市○○○路捷運
    站出口處人行道上停放其所有之車牌號碼ＤＱＬ—七一六號之輕型機車，先後經
    臺北市政府警察局捷運警察隊第一分隊許益端警員、中正一分局交通分隊林文德
    警員拍攝照片各一張採證，而以抗告人違反道路交通管理處罰條例第五十六條第
    一項第四款（林文德警員開立之舉發通知單上誤繕為第一款）之規定，開立北市
    警交大字第ＡＬ0000000號、Ａ00000000號舉發通知單，並指定
    應於九十一年十月二十日、同年月十九日前前往原處分機關臺北市交通事件裁決
    所聽候裁決，經抗告人於九十一年十月十五日依限具狀申述，原處分機關認抗告
    人確有前開交通違規行為，乃依據道路交通管理處罰條例第五十六條第一項第四
    款（北市裁三字第車裁二二—Ａ00000000號裁決書誤繕為第一款）之規
    定，分別裁處新臺幣六百元之罰鍰。
三、依據抗告人於原審具狀所陳固不否認有於上開時間停放其所有車牌號碼ＤＱＬ—
    七一六號輕型機車在北平西路處，惟否認有何交通違規行為，並辯以：伊因九十
    一年九月十四日、十五日欲前往花蓮旅遊，遂於九十一年九月十四日上午七時許
    起至隔日晚上八時三十分許，將機車停在合法停車格即為警查獲地左側鋪設紅白
    色地磚處，並無違規停車，係因他人貪圖一時之便，將伊之機車往右搬移至為警
    查獲地即鋪設白色地磚處而造成違規之情狀云云。經查：抗告人所指其原停車處
    即鋪設紅白色地磚處係屬供行人行走之人行道，地面並未繪製白色之車輛停放實
    線，且該處右側附近亦設有禁止停車之標誌，此有臺北市政府警察局捷運警察隊
    九十二年二月十一日所發北市警捷刑字第○九二六○二七○四○○號函附現場位
    置圖及照片四張在卷可資佐證，可證抗告人所指其原停車處並非合法之停車處。
    雖參諸許益端、林文德警員舉發時所拍攝之照片，抗告人之機車確有如抗告人所
    辯移動至白色地磚處之現象，然此並不影響上開抗告人確有交通違規行為之認定
    。原審因認原處分機關依道路交通管理處罰條例第五十六條第一項第四款之規定
    分別裁處抗告人新臺幣六百元罰鍰之裁決，核與上開規定並無違誤，乃裁定駁回
    抗告人在原審之異議，經核原裁定認事用法，尚無違誤。抗告人仍執前詞指摘原
    裁定不當，為無理由，應予駁回。
據上論結，應依道路交通管理處罰條例第八十九條，刑事訴訟法第四百十二條，裁定
如主文。
中      華      民      國    九十二    年      四      月      九      日
                              臺灣高等法院交通法庭
                                  審判長法  官  陳  祐  治
                                        法  官  王  炳  梁
                                        法  官  楊  炳  禎
右正本證明與原本無異。
不得再抗告。
                                        書記官  廖  素  花
中      華      民      國    九十二    年      四      月     十一     日


司法院資訊處製作；財團法人民間司法改革基金會備份。
